【裁判字號】    89,交易,3
【裁判日期】    890225
【裁判案由】    公共危險等
【裁判全文】
台灣新竹地方法院刑事判決                            八十九年度交易字第三號
    公  訴  人  台灣新竹地方法院檢察署檢察官
    被      告  乙○○
右列被告因公共危險等案件，經檢察官提起公訴（八十八年度偵字第四四七八號、第
五四七一號），本院判決如左：
    主      文
乙○○服用酒類，不能安全駕駛動力交通工具而駕駛，處有期徒刑參月；又因過失傷
害人，處有期徒刑陸月；又駕駛動力交通工具肇事，致人傷害而逃逸，處有期徒刑捌
月。應執行有期徒刑壹年肆月。
    事      實
一、乙○○明知飲酒其吐氣所含酒精成份超過每公升０點二五毫克以上者不得駕駛車
    輛，竟於民國（下同）八十八年六月一日晚間，在新竹縣關西鎮南山里某處飲酒
    酒醉後，在酒醉後不能安全駕駛動力交通工具之情形下，駕駛車號Ｗ６三二０八
    號自用小客車，沿新竹縣第一一八號縣道，由新竹縣關西鎮往同縣新埔鎮方向行
    駛，欲返回其位於新竹縣關西鎮石光里一三鄰石岡子一三二之七號住處，於同日
    二十二時許，行經新竹縣關西鎮大同里九鄰水坑六號前時（該路段甫拓寬舖設柏
    油完成，尚未劃設交通標線），原應注意車前狀況，隨時採取必要之安全措施，
    且應注意在未劃標線之道路，應靠右行駛，並應注意該路段行車速度，不得超過
    時速六十公里，以避免發生危險之事故，而依當時之情形雖係夜間、無照明，唯
    天候晴，客觀上並無不能注意之情事，竟疏於注意車前狀況，以時速七、八十公
    里之速度，並偏至道路中心之左側行駛，適丙○○騎乘車號ＭＸＱ二二九號機車
    ，沿同路段，由對向行駛而來，遭乙○○所駕駛之前開車輛迎面撞擊，致丙○○
    受有右大腿股骨開放性骨折、右腳第一、二、三、四蹠骨開放性骨折、脫臼、兩
    側大腿嚴重撕裂傷、頭部外傷等傷害，乙○○於肇事致丙○○受有前揭傷害後，
    雖曾下車查看，唯竟隨即駕駛前開車輛逃逸，而未請求救護或報警，遺棄丙○○
    於前開道中央，嗣適逢新竹縣新埔分局警員甲○○駕車巡邏至該處，見某年籍姓
    名不詳之附近居民，持閃光棒在丙○○前方警戒，經詢問得知上情後，甲○○即
    駕車沿乙○○行進方向查緝肇事車輛，而於事發地點前方約一公里處（即新竹縣
    關西鎮石光里四鄰二七之九號），發現肇事受損之前揭車輛，而查獲乙○○，並
    測得其呼氣中酒精濃度達每公升０點八九毫克。
二、案經新竹縣警察局新埔分局報告暨丙○○訴由台灣新竹地方法院檢察署檢察官偵
    查起訴。
    理      由
一、訊據被告乙○○固坦承於酒後駕車，在右揭時地，以七、八十公里之時速，撞擊
    告訴人丙○○，至丙○○受有前揭傷害，並於下車查看後，隨即駕車離去之事實
    ，惟矢口否認有過失及致人受傷而逃逸之事實，辯稱當時其雖係靠中心點行駛，
    唯並未偏向對方車道，丙○○當時亦係靠中心點騎乘而來，事故發生後，因丙○○太重無法扶動，乃轉向附近住家借用電話，但因無人在，所以駕車往前行，欲
    找人借電話報警云云。經查，告訴人丙○○確於前揭時地，遭被告酒後（到案後
    經警測得其呼氣中酒精濃度達每公升０點八九毫克）駕駛車輛，以七、八十公里
    之時速撞擊，致受有前揭傷害乙節，業據告訴人提出東元綜合醫院所出具之診斷
    證明書一紙在卷可稽，復有道路交通事故調查報告表一紙、酒清測試單一紙、照
    片二十幀附卷可參，並經告訴人丙○○於警訊中指訴在卷。次查，依卷附之道路
    交通事故調查報告表上所載之告訴人機車倒地後刮地痕位置，係在被告行進方向
    之對向車道即告訴人行進方向路邊起算約五點九八公尺（該路段共寬約十八點二
    公尺）處觀之，顯見告訴人係於其可得行駛之車道上遭未靠右行駛之由被告所駕
    駛車輛撞擊無誤，核與告訴人於警訊中指訴情節相符，是被告辯稱其未駛向對向
    車道云云，顯係避重就輕之詞，委不足採。按「行車速度，依標誌之規定，無標
    誌者，應依左列規定：一、在市區道路，時速不得超過四十公里，在郊外道路時
    速不得超過六十公里。」；「汽車行駛時，駕駛人應注意車前狀況：：：，並隨
    時採取必要之安全措施。」；「汽車除行駛於單行道或指定行駛於左側車道外，
    在未劃標線之道路，應靠右行駛」；「汽車駕駛人有左列情形之一者，不得駕車
    ：二、飲酒後其吐氣所含酒精成份超過每公升０點二五毫克以上者。」，道路交
    通安全規則第九十三條第一項第一款前段、第九十四條第三項、第九十五條前段
    、第一百十四條第二款分別定有明文。查被告在酒醉之情形下，駕駛車號Ｗ６三
    二０八號自用小客車，行經事實欄所載之時地，又疏未注意上開規定之注意義務
    ，超速、復偏向左側對向道路行駛，因而肇事，致告訴人受有如事實欄所載之傷
    害，其顯有重大過失，應認被告之過失行為與告訴人所受之傷害間，有相當因果
    關係，其過失傷害之犯行，應堪認定。又被告於肇事後，雖曾下車查看，唯並未
    報警處理，亦未請求救護，即將告訴人留於無路燈照明之肇事地點之路中，而駕
    車駛離現場，後於一公里外經警甲○○查獲乙節，除據被告供明在卷外，並經證
    人即警員甲○○於本院八十八年交聲字第四三號案件調查時證述在卷，證人甲○○於該案中並證稱，其巡邏至該處時，發現有人持閃光棒在警戒，當時並無路燈
    ，經上前查問結果，發現係有人肇事逃逸，因告訴人還躺在路中，乃請該人續繼
    警戒，其則趕緊追緝肇事者，後於一公里處，發現肇事車輛，並在車後二、三公
    尺處，發現一人酒味後，晃來晃去走動，經盤問後，其即表示其為肇事者，乃將
    之帶至派出所製作筆錄等語。雖被告肇事後，於為警查獲前，曾在為警查獲地點
    ，向證人即路人羅時炫借得行動電話使用，唯被告僅係撥打回家中通知其兄而已
    ，並未報警或請求救護乙節，業據被告自承在卷，而被告於撥打電話回家中後，
    即將行動電話交還證人羅時炫，並未請求證人羅時炫代為報警，即於走向其駕駛
    之車輛時，遭警查獲之事實，亦據證人羅時炫於前開案件調查時證述在卷，並有
    證人羅時炫有之0000000000號行動電話通聯紀錄影本一份附卷可參，
    足徵被告並無自行或委託他人報警或請求救護之意，否則其又何以在撥打電話回
    家後，即將行動電話返還證人羅時炫，顯見其辯稱係為報警始駕車駛離現場云云
    ，委為卸責之詞，不足採信，被告於肇事後，獨留告訴人於無路燈照明之路中，
    而駕車駛離現場，復於借得行動電話後，又未報警處理，其顯有避責逃逸之意圖
    已明，綜上，被告駕車致人受傷而逃逸之犯行，亦堪認定。其酒後呼氣中酒精濃
    度達每公升０點八九毫克仍駕車終至肇事，顯已達不能安全駕駛動力交通工具之
    狀況，此部分犯行，同堪認定。
二、核被告乙○○所為，係犯刑法第一百八十五條之三公共危險罪、第二百八十四條
    第一項前段過失傷害罪、第一百八十五條之四肇事逃逸罪。又被告酒後駕車，肇
    事後為警測得之呼氣中酒精濃度高達每公升０點八九毫克，同時並造成前開事故
    ，顯見其已達酒醉之程度，其酒醉駕車，因而致人受傷，應依道路交通管理處罰
    條例第八十六條第一項之規定，就所犯第二百八十四條第一項前段罪責部分，加
    重其刑。其所犯上開三罪，犯意各別，行為互殊，犯罪構成要件不同，應予分論
    併罰。爰審酌被告在酒醉之形情下，竟駕駛車輛速超偏向道路左側行駛，造成告
    訴人丙○○受有前揭傷害，其過失要屬重大，於肇事後逃逸，獨留告訴人丙○○
    於無路燈照明之中，尚未與告訴人達成和解，及其犯罪後態度等一切情狀，量處
    如主文所示之刑，並定其應執行之刑。查被告前雖未曾受有期徒刑以上刑之宣告
    ，有本院被告全國前案紀錄表附卷可證，唯審酌其在酒醉之情形下，仍駕駛車輛
    上路，並超速行駛，嚴重影響路上行人及行車安全，且肇事後復行逃逸，惡性要
    屬重大，雖其犯後態度良好，唯本院綜合上述等情，認不宜暫緩刑之執行，爰不
    予宣告緩刑，併予敘明。
據上論斷，應依刑事訴訟法第二百九十九條第一項前段，刑法第一百八十五條之三、
第一百八十五條之四、第二百八十四條第一項前段、第五十一條第五款，道路交通管
理處罰條例第八十六條第一項，罰金罰鍰提高標準條例第一條前段，判決如主文。
本案經檢察官黃仁宏到庭執行職務。
中      華      民      國    八十九    年      二      月    二十五    日
                                       台灣新竹地方法院交通法庭
                                           法  官  張百  見
右正本證明與原本無異。
如不服本判決，應於判決送達後十日內向本院提出上訴狀( 應附繕本 )，上訴於
臺灣高等法院。
                                            書記官  陳  進  楷
中      華      民      國    八十九    年      二      月    二十五    日
附錄論罪科刑法條：刑法第一百八十五條之三、第一百八十五條之四、第二百八十四
                  條第一項。
刑法第一百八十五條之三:
服用毒品、麻醉藥品、酒類或其他相類之物，不能安全駕駛動力交通工具而駕駛者，
處一年以下有期徒刑、拘役或三萬元以下罰金。
刑法第一百八十五條之四:
駕駛動力交通工具肇事，致人死傷而逃逸者，處六月以上五年以下有期徒刑。
刑法第二百八十四條第一項:
因過失傷害人者，處六月以下有期徒刑、拘役或五百元以下罰金，致重傷者，處一年
以下有期徒刑、拘役或五百元以下罰金。


司法院資訊處製作；財團法人民間司法改革基金會備份。
